臺灣新竹地方法院刑事判決
111年度訴緝字第16號
公  訴  人  臺灣新竹地方檢察署檢察官
被      告  宋佳蓁



上列被告因偽證案件，經檢察官提起公訴（110年度偵字第6344
號），於本院準備程序進行中，被告就被訴事實為有罪之陳述，
經合議庭裁定由受命法官獨任進行簡式審判程序，判決如下：
    主      文
宋佳蓁犯偽證罪，處有期徒刑參月。
    事實及理由
一、程偉倫與宋佳蓁為夫妻關係，程偉倫前於民國（下同）107
    年4月間，以購買權利車為由，詐取洪如蕙之車牌號碼0000-
    00號自用小客車（程偉倫所涉詐欺罪嫌，業經臺灣高等法院
    以110年度上易字第183號判決判處有刑徒刑6月確定）。宋
    佳蓁明知程偉倫於107年4月19日，並未交付新臺幣（下同）
    5萬元予洪如蕙，竟基於偽證之犯意，於109年12月8日上午9
    時40分許，在本院第2法庭行審判程序時，以證人身分供前
    具結後，對案情有重要關係之事項虛偽證稱：程偉倫在新竹
    地區某7-11，交付5萬元予洪如蕙，5萬元是在新北市某7-11
    領的云云，而為虛偽之證述，足以影響國家審判權行使之正
    確性（本案被告程偉倫另涉詐欺取財部分，業經本院審結）
    。
二、本案犯罪之證據，除應補充「被告宋佳蓁於本院準備及簡式
    審判程序時之自白（見本院111訴緝16卷第21頁、第25頁）
    」外，餘均引用檢察官起訴書之記載（如附件）。　　
三、論罪科刑：
　㈠核被告宋佳蓁所為，係犯刑法第168 條之偽證罪。另按犯偽
    證罪，於所虛偽陳述之案件裁判確定前自白者，減輕或免除
    其刑，刑法第172 條定有明文。查被告於上開偽證犯行後，
    雖於111年5月23日在本案準備程序及簡式審判時自白，惟其
    前於109年12月8日，在本院108年度易字第705號詐欺案件審
    判程序中所為之虛偽證述，該案業經本院於109年12月23日
    以108年度易字第705號審結，嗣經上訴，經臺灣高等法院於
    110年3月23日以110年度上易字第183號判決上訴駁回確定，
    有上開判決及臺灣高等法院被告前案紀錄表在卷可佐（見本
    院108易705卷第139頁至第150頁，臺灣高等法院110上易183
    卷第112頁至第116頁及本院110訴684卷第17頁至第18頁）。
    綜上，足認被告於所虛偽陳述之另案裁判確定後，始為自白
    其偽證犯行，與刑法第172 條之減刑規定不符，自無從減輕
    之，附此敘明。
　㈡爰以行為人之責任為基礎，審酌被告於本院審理程序時，於
    案情有重要關係之事項為虛偽證述，違背合法具結後應真實
    陳述之義務，有害於國家司法權行使之公正，實值非難，惟
    考量被告犯後坦承犯行，犯後態度尚可，兼衡其自述國中畢
    業之智識程度，目前在檳榔攤工作，月收入2萬5,000元，尚
    有三名小孩待其扶養之生活狀況（參被告於本院審理之陳述
    ，見本院卷第25頁）等一切情狀，量處如主文所示之刑，以
    資懲儆。又被告本件偽證部分所犯罪名為法定本刑「7年以
    下」有期徒刑之罪，本院之宣告刑雖為3月，仍不得為易科
    罰金之宣告，然被告仍得向執行科檢察官聲請易服社會勞動
    ，附此敘明。
據上論斷，應依刑事訴訟法第273條之1第1項、第299條第1項前
段、第310條之2、第454條第2項，判決如主文。　　
本案經檢察官洪期榮提起公訴，經檢察官孫立婷到庭執行職務。
中　　華　　民　　國　　111 　年　　6 　　月　　 6　　日
                  刑事第五庭  法　官  華澹寧
以上正本證明與原本無異。　　　　　　　　　
如不服本判決應於收受判決後20日內向本院提出上訴書狀，並應
敘述具體理由。其未敘述上訴理由者，應於上訴期間屆滿後20日
內向本院補提理由書(均須按他造當事人之人數附繕本)「切勿逕
送上級法院」。
中　　華　　民　　國　　111 　年　　6 　　月　　 6　　日
                              書記官  吳羽君
附錄本案論罪科刑法條全文：
刑法第168條
（偽證罪）
於執行審判職務之公署審判時或於檢察官偵查時，證人、鑑定人
、通譯於案情有重要關係之事項，供前或供後具結，而為虛偽陳
述者，處 7 年以下有期徒刑。 
（附件）
臺灣新竹地方檢察署檢察官起訴書
                                     110年度偵字第6344號
    被      告   宋佳蓁
上列被告等因偽證等案件，業經偵查終結，認應提起公訴，茲將
犯罪事實及證據並所犯法條分敘如下：
        犯罪事實
一、程偉倫與宋佳蓁為夫妻關係，程偉倫前於民國（下同）107
    年4月間，以購買權利車為由，詐取洪如蕙之車牌號碼0000-
    00號自用小客車（程偉倫所涉詐欺罪嫌，業經臺灣高等法院
    以110年度上易字第183號判決判處有刑徒刑6月確定）。程
    偉倫、宋佳蓁竟分別為以下之行為：
    (一)宋佳蓁明知程偉倫於107年4月19日，並未交付新臺幣（
        下同）5萬元予洪如蕙，竟基於偽證之犯意，於109年12
        月8日上午9時40分許，在臺灣新竹地方法院第2法庭，
        對案情有重要關係之事項，具結後虛偽證稱：程偉倫在
        新竹地區某7-11，交付5萬元予洪如蕙，5萬元是在新北
        市某7-11領的等語，足以影響國家審判權行使之正確性
        。
    (二)程偉倫另於107年4月21日前某時，向洪如蕙佯稱：可代
        為介紹車行貸款購買機車後，收購所購得之機車云云，
        致洪如蕙陷於錯誤，於107年4月21日前往新竹市○○路00
        0號之「上佑機車行」，以貸款方式購買車牌號碼000-0
        000號普通重型機車（下稱上開機車），並於107年4月2
        3日交車後至107年4月24日間某時，將上開機車交予程
        偉倫，及與程偉倫簽立「機車讓渡合約書」、「機車買
        賣（切結）合約書」，復於107年4月24日，在交通部公
        路總局新竹區監理所中壢監理站（下稱中壢監理站），
        將上開機車過戶予宋佳蓁。嗣程偉倫遲未給付所承諾之
        相關款項，洪如蕙經聯繫程偉倫返還車輛亦未果，始報
        警處理查悉上情。
二、案經本署自動簽分偵辦。
        證據並所犯法條
一、上揭犯罪事實，業據被告程偉倫、宋佳蓁於偵查中均坦承不
    諱，核與證人洪如蕙於臺灣新竹地方法院審理時之具結證述
    情節相符，復有臺灣新竹地方法院108年度易字第705號於10
    9年12月8日上午9時40分許之審判筆錄、證人結文、上開機
    車之買賣訂購書、上佑車業機車點交表、機車讓渡合約書、
    機車買賣（切結）合約書、中壢監理站108年12月4日竹監站
    字第1080310350號函、所附機車過戶、異動登記書影本各1
    份附卷可稽，足認被告程偉倫、宋佳蓁之前述自白均與事實
    相符，渠等犯嫌堪予認定。
二、核被告宋佳蓁所為，係犯刑法第168條之偽證罪嫌。核被告
    程偉倫所為，係犯刑法第339條第1項之詐欺取財罪嫌。上開
    機車為被告程偉倫之犯罪所得，請依法沒收或追徵其價額。
三、依刑事訴訟法第251條第1項提起公訴。
    此  致
臺灣新竹地方法院
中    華    民    國   110    年    8     月    17    日
　　　　　　　　　　　　　　　檢　察　官   洪期榮
本件證明與原本無異
中　　華　　民　　國　 110　　年　　8 　　月　　27　　日
　　　　　　　　　　　　　　　書　記　官   嚴瑜道